臺灣高等法院刑事判決　　　　　　　　　100年度上易字第9號
上　訴　人　臺灣新竹地方法院檢察署檢察官
被　　　告　李銘鴻
上列上訴人因被告偽造文書案件，不服臺灣新竹地方法院99年度
訴字第198號，中華民國99年10月29日第一審判決（起訴案號：
臺灣新竹地方法院檢察署98年度偵字第6775號），提起上訴，本
院判決如下：
    主  文
上訴駁回。
    理  由
一、本案經本院審理結果，認原審以尚不能證明被告李銘鴻有使
    公務員登載不實之犯行，而諭知被告被訴使公務員登載不實
    罪部分無罪之判決（至於行使變造準私文書部分，未據檢察
    官及被告上訴，業已確定），認事用法均無不當，應予維持
    ，並引用原審判決書關於被訴使公務員登載不實部分記載之
    證據及理由（如附件）。
二、檢察官上訴意旨略以：查監理站檢驗員依道路安全規則第39
    條第1款規定，雖有核對引擎或車身號碼與憑證是否相符之
    義務，惟檢驗員僅以一般例行之肉眼檢視，核對車身及引擎
    上之號碼是否與資料所記載者一致，有交通部公路總局臺中
    區監理所豐原監理站99年5月19日中監豐字第0990008746號
    函、99年10月4日中監豐字第0990017565號函覆說明在卷可
    稽，則該管公務員即監理站檢驗員並未就該引擎或車身號碼
    是否真實（即是否未經偽造或變造）為實質之審查。是被告
    以不實車身及引擎號碼之小客車向監理機關申領牌照，乃使
    承辦之公務人員，逕將上開不實事項登載於其職務上所掌汽
    車新領牌照登記書等公文書上，足以生損害於原汽車製造廠
    商及公路監理機關對車籍管理之正確性，高等法院98年度重
    上更(一)字第134號判決意旨亦同此見解，可資參照，原審
    疏未慮及上開事證，就被告此部分之犯行為無罪之諭知，實
    難昭折服等語。
三、經查：
  (一)查依道路安全規則第39條第1款規定監理站檢驗員既有核對
    引擎或車身號碼與憑證是否相符之審查義務，則監理站檢驗
    員即應確實審查引擎或車身號碼與憑證相符，尚難以內部作
    業規則規定有關燈光、車身尺度、規格等係以目測檢驗項目
    （以肉眼核對）即免除監理站檢驗員上開實質審查義務或認
    此審查係屬例行性之形式審查，況以肉眼檢視亦非全然無法
    發現引擎或車身號碼有無異狀，是上開交通部公路總局臺中
    區監理所豐原監理站99年5月19日中監豐字第0990008746號
    函（附於原審99年度審竹簡字第52號案卷第7頁）、99年10
    月4日中監豐字第0990017565號函覆（附於原審卷第33-37頁
    ）尚難作為該管公務員即監理站檢驗員就該引擎或車身號碼
    是否真實無實質審查義務之依據，而逕為被告不利之認定。
  (二)另按刑事判決係國家針對各犯罪行為人所判處刑罰之決定，
    而國家對於各犯罪行為人之刑罰權係獨立存在，除刑事訴訟
    法上所謂之同一案件有既判力效力所及之問題外，各刑事判
    決相互間並無拘束之效力，公訴人所提之上開判決，與本案
    並非同一案件，且每一個案之具體事實並非相同，本院自不
    受上開判決拘束，仍得本於對於法律之確信以認定事實，適
    用法律。
四、綜上所述，檢察官所提出之證據尚無足證明被告有使公務員
    登載不實之犯行，自應諭知被告無罪。原審據此諭知被告無
    罪，於法並無不合，檢察官猶執前詞，上訴指摘原判決不當
    求予撤銷改判，為無理由，應予駁回。
據上論斷，應依刑事訴訟法第368條、第373條，判決如主文。
本案經檢察官陳大偉到庭執行職務。
中    華    民    國   100    年    3     月    3     日
                  刑事第十庭  審判長法  官  宋  祺
                                    法  官  高玉舜
                                    法  官  陳明珠
以上正本證明與原本無異。
不得上訴。
                                    書記官  胡勤義
中    華    民    國   100    年    3     月    3     日